# 求高人解答同一控制下企业合并的问题

提问人：maofuguo 时间：2010-03-17 11:08:11
A为母公司，通过同一控制下合并在 2009 年 6 月份去的一家子公司B，而该公司在 6 份之前曾向A的子公司C分配 200 万元红利，请问在2009 年期末抵消利润表时该如何做分录？B公司 2009 年 6 月 30 日时净资产 500 万元，1-6月份实现利润 100 万元，7-12月份实现利润200 万元。 请教各位大侠，该如何抵消利润表？

回答人：chenyiwei
回复 楼主 maofuguo 的帖子同一控制下企业合并的抵销推荐采用成本法直接抵销而不做模拟权益法核算。以前我发过类似问题的回复，可参考。 如果原先C所持的B的股权已经全部被A收购的，则在A的 2009 年度合并报表上，该子公司B于合并日前向其原股东C分配的股利全部视作向母公司的分配处理；如果仅是部分股权被收购的，则子公司B于合并日前向其原股东C分配的股利中对应于本次被A收购的股份的部分视作对母公司的分配，对应于其余未被收购的股权的部分视作对少数股东的分配。